臺灣桃園地方法院刑事判決　　　　　　　96年度訴字第1588號
公　訴　人　臺灣桃園地方法院檢察署檢察官
被　　　告　乙○○
選任辯護人　呂翊丞律師
　　　　　　周威君律師
上列被告因毒品危害防制條例案件，經檢察官提起公訴（96年度
偵字第18961 號），本院判決如下：
    主  文
乙○○販賣第三級毒品，處有期徒刑伍年壹月。扣案販賣第三級
毒品所得新臺幣捌佰元沒收。扣案如附表一編號二、附表三所示
之物均沒收之。又轉讓第三級毒品，處有期徒刑肆月。扣案如附
表二所示之物均沒收。應執行有期徒刑伍年月。扣案販賣第三
級毒品所得新臺幣捌佰元、如附表一編號二、附表二、三所示之
物均，沒收之。
其餘被訴部分無罪。
    事  實
一、乙○○明知愷他命係毒品危害防制條例第2 條第2 項第3 款
    所規定之第3 級毒品，未經許可，不得轉讓、販賣，竟分別
    基於轉讓、販賣第3 級毒品愷他命之犯意，為下列之轉讓、
    販賣第3 級毒品愷他命犯行：
  (一)基於轉讓第3 級毒品愷他命之犯意，於96年8 月23日下午6
    時許，在其位於桃園縣桃園市鎮○街29號住處房間內，以無
    償轉讓之方式，將第3 級毒品愷他命約1 公克（起訴書誤載
    為1 小包）傾倒在其所有如附表二所示之盤子上供丙○○施
    用，丙○○遂當場將之摻入香菸內點燃施用2 、3 支。
  (二)於同日下午8 時17分許，甲○○以門號0000000000號行動電
    話撥打至其所使用之門號0000000000號行動電話，向乙○○
    詢購第3 級毒品愷他命，乙○○即基於販賣第3 級毒品愷他
    命之犯意而應允之，並約定由甲○○前來其上開住處交易。
    於同日下午8 時58分許，甲○○抵達乙○○上開住處後，即
    以上開門號撥打至乙○○所使用之門號0000000000號行動電
    話聯絡，旋進入乙○○上開住處房間內，由乙○○以800 元
    之代價，販售其事先以其所有之電子磅秤1 臺量重分裝之如
    附表一編號二所示之第3 級毒品愷他命1 包予甲○○並交付
    之，甲○○則交付新臺幣仟元鈔1 張，由乙○○找回佰元鈔
    2 張。嗣於同日下午9 時20分許，為警持本院核發之搜索票
    至上址實施搜索，扣得乙○○所有供販賣第3 級毒品愷他命
    所用如附表三所示之電子磅秤1 台、內插門號0000000000號
    SI M卡之行動電話1 支，及其所有供轉讓第3 級毒品愷他命
    所用之盤子1 個，並在乙○○皮包內起獲其販賣第3 級毒品
    愷他命所得而由甲○○交付之新臺幣仟元鈔1 張，又在甲○○身上扣得乙○○所販賣如附表一編號二所示第3 級毒品愷
    他命1 包、乙○○找回之如附表四編號三所示佰元鈔2 張，
    另在乙○○住處房間內口香糖盒中扣得與本案無關如附表一
    編號一A2所示第3 級毒品愷他命8 小包、鐵盒內扣得與本案
    無關如附表一編號一A3所示第3 級毒品愷他命2 包，另在沙
    發上扣得與本案無關如附表一編號一A1所示之第3 級毒品愷
    他命，及其餘與本案無關如附表四編號一、二所示之物。
二、案經桃園縣政府警察局桃園分局報請臺灣桃園地方法院檢察
    署檢察官偵查起訴。
    理  由
甲、程序部分
壹、按筆錄內所載之被告陳述與錄音或錄影之內容不符者，除有
    前項但書情形外，其不符之部分，不得作為證據，刑事訴訟
    法第100 條之1 第2 項定有明文。被告於本院審理時辯稱：
    對於警察問伊「有人指稱：你販賣第3 級毒品愷他命給他，
    而且是每小包收取新臺幣800 元」，伊在警詢中是回答伊給
    甲○○愷他命，筆錄卻記載伊賣給他，此記載不實在，其餘
    沒有意見云云（見本院卷第151 頁），然查本件被告96年8
    月24日上午6 時30分至8 時止之警詢筆錄錄音，經本院當庭
    勘驗，並將被告所爭執之該段「有人指稱：你販賣第3 級毒
    品愷他命給他，而且是每小包收取新臺幣800 元」警詢問答
    錄音內容逐字紀錄結果，該警詢筆錄記載與警詢錄音勘驗筆
    錄二者內容互核相符，僅係警詢錄音內容之問答較為口語化
    ，而警詢筆錄之文字記載乃經過整理，而有文字用語長短之
    些微差異而已，有本院96年12月19日勘驗筆錄在卷可稽（見
    本院卷第152 、153 頁），並無筆錄內所載之被告陳述與錄
    音或錄影內容不符之情形；況上開警詢筆錄之製作過程中，
    係警察問完問題之後，被告再予回答，警察再予打字紀錄，
    每次問答間均有相當之間隔時間，其間被告尚會向詢問人有
    所解釋一情，亦經本院當庭勘驗無訛（見本院卷第152 頁）
    ，足認上開警詢筆錄之記載係依被告具任意性之供述翔實記
    錄，且與被告警詢中所述內容相符，應認有證據能力。
貳、按被告以外之人於審判外之言詞或書面陳述，除法律有規定
    者外，不得作為證據，刑事訴訟法第159 條第1 項定有明文
    。又被告以外之人於審判外之陳述，雖不符刑事訴訟法第15
    9 條之1 至第159 條之4 之規定，然經當事人於審判程序同
    意作為證據，法院審酌該言詞陳述作成之情況，認為適當者
    ，亦得為證據；當事人、代理人或辯護人於法院調查證據時
    ，知有刑事訴訟法第159 條第1 項不得作為證據之情形，而
    未於言詞辯論終結前聲明異議者，視為有前項之同意，刑事
    訴訟法第159 條之5 定有明文。查本件證人甲○○、丙○○
    乃被告以外之人，其等於警詢中之陳述，業經被告之辯護人
    以屬於審判外之陳述而不予同意作為證據（見本院卷第30頁
    ），且經本院當庭勘驗其中證人甲○○之警詢筆錄錄音帶，
    該份筆錄全部錄音時間僅15分鐘，與筆錄上記載係96年8 月
    24日上午5 時35分起至同日上午7 時止，全長1 小時又25分
    之記載並不相符，且在警員與證人之問答間，只有聽到1 次
    警員敲擊鍵盤之聲音，即無任何敲擊鍵盤或打字之聲音，且
    每次問答，均係在警員問完之後，即緊接證人之回答，警員
    旋又緊接詢問，其間未有絲毫停頓，可以判斷是筆錄先做完
    後，才按照筆錄朗讀加以錄音等情，有本院96年12月6 日勘
    驗筆錄在卷可稽（見本院卷第80至94頁），本院審酌上開證
    人於警詢中之陳述，並未有何較可信之特別情況，得以排除
    上開證人當時有不實陳述之風險，而可取代當事人於公判庭
    上行使反對詰問之核實擔保，且上開陳述亦未具證明被告犯
    罪事實存否之必要性，是本件證人丙○○、甲○○上開警詢
    中之陳述，為被告以外之人於審判外之言詞陳述，依刑事訴
    訟法第159 條第1 項之規定，自不得作為證據。
、按刑事訴訟法第159 條之1 所稱得為證據之被告以外之人於
    審判外向法官所為之陳述，及於偵查中向檢察官所為之陳述
    ，立法者係以被告以外之人（含共同被告、共犯、被害人、
    證人等）因其陳述係在法官面前為之，故不問係其他刑事案
    件之準備程序、審判期日或民事事件或其他訴訟程序之陳述
    ，均係在任意陳述之信用性已受確定保障之情況下所為，因
    此該等審判外向法官所為之陳述，應得作為證據；另以刑事
    訴訟法規定檢察官代表國家偵查犯罪、實施公訴，依法有訊
    問被告、證人、鑑定人之權，且實務運作時，偵查中檢察官
    向被告以外之人所取得之陳述，原則上均能遵守法律規定，
    不致違法取供，其可信性甚高，為兼顧理論與實務，而對被
    告以外之人於偵查中向檢察官所為之陳述，除顯有不可信之
    情況者外，得為證據。乃同法第159 條第1 項所謂得作為證
    據之「法律有規定者」之一，為有關證據能力之規定，係屬
    於證據容許性之範疇。而被告之反對詰問權，雖屬憲法第8
    條第1 項規定「非由法院依法定程序不得審問處罰」之正當
    法律程序所保障之基本人權及第16條所保障之基本訴訟權，
    不容任意剝奪。但詰問權係指訴訟上被告有在公判庭當面詰
    問證人，以求發現真實之權利，應認被告具有處分權，非不
    得由被告放棄對原供述人之反對詰問權。此與證據能力係指
    符合法律所規定之證據適格，而得成為證明犯罪事實存在與
    否之證據資格，性質上並非相同。被告得以詰問證人，以被
    告或其辯護人在場為前提。上開得為證據之被告以外之人於
    審判外向法官所為之陳述及於偵查中向檢察官所為之陳述，
    就本案被告而言，事實上均難期有於另案法官審判外或檢察
    官偵查中行使反對詰問權之機會。從而，於事實審法院審判
    實務中，案內遇有此類未能賦予被告行使詰問權之供述證據
    ，即應依刑事訴訟法第273 條第1 項第5 款、第8 款及第17
    1 條規定，於準備程序期日訊明、曉諭被告或其辯護人是否
    聲請傳喚該被告以外之人以踐行人證之調查程序，使被告或
    其辯護人針對該被告以外之人於審判外向法官及於偵查中向
    檢察官所為之陳述，有補足行使反對詰問權之機會。倘被告
    明示捨棄詰問者，應記明筆錄，以杜爭議。除有類如刑事訴
    訟法第159 條之3 所列各款之情形以外，均應傳喚該被告以
    外之陳述人到庭依法具結，給予被告或其辯護人詰問，或依
    同法第163 條第1 項、第167 條之7 規定為詢問之機會。此
    即刑事訴訟法第196 條明定「證人已由法官合法訊問，且於
    訊問時予當事人詰問之機會，且陳述明確別無訊問必要者，
    不得再行傳喚」，以與傳聞法則之理論相符，並與第159 條
    之1 規定相呼應。故上開尚未經被告行使詰問權之被告以外
    之人於審判外向法官所為之陳述及於偵查中向檢察官所為之
    陳述，應屬未經完足調查之證據，非謂無證據能力，不容許
    作為證據。否則，如被告以外之人於本案審判中所為之陳述
    ，與其先前在另案法官審判外或檢察官偵查中所為之陳述不
    符時，既謂後者無證據能力，依同法第155 條第2 項規定，
    即應悉數摒除不用，僅能採取其於本案審判中之陳述作為判
    斷之依據，按之現行刑事訴訟法關於傳聞證據排除例外之規
    定，殊難謂為的論。於法院踐行詰問程序後，綜合該被告以
    外之人全部供述證據，斟酌卷內其他調查之證據資料，本於
    經驗法則及論理法則，作合理之比較而為取捨、判斷，此屬
    實質證據價值之自由判斷問題，要無所謂其證據價值自比審
    判外之陳述為高之可言（最高法院95年度台上字第6675號判
    決意旨及司法院大法官釋字第582 號解釋文及理由意旨可資
    參照）。查證人丙○○於偵查中關於其向被告購毒等節，係
    經具結後向檢察官所為之證述，具有證據能力，業如前述；
    另本院嗣依檢察官之聲請，於審判期日傳喚證人丙○○到庭
    具結陳述，並接受被告之辯護人詰問及與被告對質，此有本
    院審判筆錄可稽，被告之對質詰問權已受保障。是以，被告
    之辯護人逕以證人丙○○於偵查中向檢察官所為之陳述，未
    經被告對質，質疑該等陳述不具證據能力云云（見本院卷第
    30、39、94、146 頁），尚非可採。
肆、按傳聞法則之重要理論依據，在於傳聞證據未經當事人之反
    對詰問予以核實，乃予排斥，惟若當事人已放棄對原供述人
    之反對詰問權，於法院審判時表明同意該等傳聞證據可作為
    證據，基於證據資料愈豐富，愈有助於真實發現之理念，並
    貫徹刑事訴訟法修法加重當事人進行主義之精神，確認當事
    人對於證據能力有處分權之制度，傳聞證據經當事人同意作
    為證據，法院認為適當者，亦得為證據。另當事人於調查證
    據時，對於傳聞證據表示「沒有意見」，而未於言詞辯論終
    結前聲明異議 (Without Objection)，應視為已有將該等傳
    聞證據採為證據之同意，此刑事訴訟法第159 條之5 定有明
    文。本案被告、辯護人於本院準備程序中已表示，除對上開
    壹、貳所述之證據主張無證據能力外，對卷內其餘人證、書
    證、物證之證據能力無意見（見本院卷第30頁），本院審理
    時，被告對於被告以外之人於審判外之陳述之證據能力並未
    表示意見，迄本院辯論終結前，被告亦未爭執本案證據之證
    據能力，依刑事訴訟法第159 條之5 第2 項之規定，應視為
    被告已同意本案相關之傳聞證據均可作為證據，本院斟酌本
    案卷內之證據並非非法取得，亦無證明力明顯過低之情形，
    且經本院於審判期日依法進行證據之調查、辯論，被告於訴
    訟上之程序權，已受保障，前揭除一所述之外，其餘各該證
    據，均得採為證據。
乙、實體部分
壹、有罪部分
一、就事實欄一(一)所載轉讓第3 級毒品愷他命予丙○○部分：
    上開犯罪事實，業據被告乙○○於警詢、偵查、本院訊問、
    準備程序及審理時坦承不諱；被告於警詢中坦承：現場所留
    有摻有愷他命的香菸是伊的，丙○○於96年8 月23日下午6
    時許，在伊住處吸食愷他命等語（見偵查卷第12頁）；於檢
    察官訊問時供承：丙○○於96年8 月23日查獲當天到伊住處
    ，伊請丙○○吸愷他命，沒有收費等語（見偵查卷第67頁）
    ；於本院訊問時供稱：96年8 月23日查獲當天伊請丙○○施
    用愷他命，數量應該只有1 克等語（見本院卷第9 頁）；於
    本院準備程序中供稱：伊承認查獲當天有轉讓愷他命予丙○○，是從1 包中斟酌取出丙○○要施用的量等語（見本院卷
    第29頁）；於本院審理時供稱：96年8 月23日查獲當天剛好
    伊生日，就免費請丙○○施用愷他命，伊給丙○○1 公克等
    語（見偵查卷第12頁，本院卷第119 頁），核與證人丙○○
    於偵查中具結證述：96年8 月23日當天伊在被告家吸食的愷
    他命是被告無償提供給伊施用的，沒有購買，伊把被告給伊
    的愷他命摻入香菸內點燃吸食等語（見偵查卷第85至88頁）
    ；於本院審理時經交互詰問具結證稱：96年8 月23日查獲當
    天，伊叫被告帶伊去修車，修完車之後，伊就到被告家，一
    起施用愷他命，是被告免費供伊施用的，沒有向伊拿錢，被
    告就是將愷他命倒在盤子上，問伊要不要施用，伊就在被告
    家將愷他命摻在香菸內點燃施用，共用來抽2 、3 支香菸等
    語相符（見本院卷115 頁），復有查獲現場及扣案物照片10
    幀（見偵查卷第47至51頁）、桃園縣政府警察局搜索扣押筆
    錄及扣押物品目錄表各1 份（見偵查卷第40至43頁）在卷可
    稽，及為警當場在被告住處房間內所起獲如附表一編號一所
    示之白色粉末、白色晶體物、如附表二所示之盤子扣案可證
    。而上開如附表一編號一所示之白色粉末、白色晶體物，經
    送鑑驗結果，內有第3 級毒品愷他命成分（其數量、成分、
    純度均詳如附表一編號一所載），亦有內政部警政署刑事警
    察局96年10月1 日刑鑑字第0960136905號鑑定書1 紙在卷可
    稽（見偵查卷第95、96頁），足認被告前揭具任意性之自白
    核與事實相符，而屬可信。是被告此部分犯行洵堪認定。
二、就事實欄一(二)所載販賣第3 級毒品愷他命予甲○○部分：
  (一)訊據被告乙○○固坦承於上開時、地，接獲甲○○之來電，
    其後甲○○抵達其住處，渠交付如附表一編號二所示之愷他
    命1 包予甲○○，甲○○交付新臺幣仟元鈔1 張，渠找回佰
    元鈔2 張，嗣為警持票搜索，扣得其所有如附表三所示之電
    子磅秤1 臺、內插門號0000000000號SIM 卡之行動電話1支
    ，及渠所有之盤子1 個，並在渠皮包內起獲甲○○交付之新
    臺幣仟元鈔1 張，又在甲○○身上扣得渠找回如附表四編號
    三所示之佰元鈔2 張等情，惟矢口否認有何販賣第3 級毒品
    愷他命犯行，辯稱：因為那天是伊生日，伊是請甲○○施用
    愷他命，不是販賣云云（見本院卷第127 頁）。
  (二)經查：
  １甲○○於前揭時間以上開門號撥打至被告所使用之上開門號
    ，嗣抵達被告住處後，由被告交付如附表一編號二所示之第
    3 級毒品愷他命1 包，甲○○並當場交付新臺幣仟元鈔1 張
    ，由被告找回佰元鈔2 張，嗣為警扣得被告所有如附表三所
    示之電子磅秤1 台、行動電話1 支，並在被告皮包內起獲由
    甲○○交付之新臺幣仟元鈔1 張，又在甲○○身上扣得被告
    所交付如附表一編號二所示之第3 級毒品愷他命1 包、被告
    交付如附表四編號三所示之佰元鈔2 張等情，業據被告坦認
    不諱（見本院卷第29、127 、151 頁），核與證人甲○○於
    本院審理時經交互詰問具結證述之情節相符（見本院卷第12
    0 至129 頁），復有被告自承使用之門號0000000000號行動
    電話申請人資料、遠傳CDR ENQUIRY REPORT（雙向）通聯紀
    錄共4 紙（見本院卷第54至57頁）、查獲現場及扣案物照片
    10幀（見偵查卷第47至51頁）、桃園縣政府警察局搜索扣押
    筆錄及扣押物品目錄表各1 份（見偵查卷第40至43頁）在卷
    可稽，及為警在甲○○身上起獲如附表一編號二所示之白色
    晶體1 包、由被告所交付如附表四編號三所示之佰元鈔2 張
    ，在被告住處扣得其所有如附表三所示之電子磅秤1 台、行
    動電話1 支，在被告皮包內所起獲由甲○○交付之新臺幣仟
    元鈔1 張等物扣案可證。而扣案如附表一編號二所示之白色
    晶體物，經送鑑驗結果，內有第3 級毒品愷他命成分（其數
    量、成分、純度均詳如附表一編號二所載），亦有內政部警
    政署刑事警察局96年10月1 日刑鑑字第0960136905號鑑定書
    1 紙在卷可稽（見偵查卷第95、96頁）。是此部分事實，首
    堪認定。
  ２而扣案在甲○○身上所起獲如附表一編號二所示之愷他命1
    包，係被告於96年8 月23日查獲當天以800 元之代價販售予
    甲○○等情，業據被告於警詢中自承：甲○○於96年8 月23
    日晚間來找伊時，拿新臺幣1,000 元給伊，然後伊拿1 包愷
    他命毒品，就是警察在甲○○身上查扣的那包愷他命，賣給
    甲○○新臺幣800 元，伊再找200 元，警方在甲○○身上查
    獲的200 元是伊找給甲○○的錢等語在卷（見偵查卷第12頁
    ，本院卷第123 頁勘驗筆錄），核與證人甲○○於本院審理
    時經交互詰問具結證述：96年8 月23日為警查獲當天，先是
    伊撥打被告的門號0000000000號行動電話，問被告在哪裡，
    被告說他在家裡，伊問被告有沒有愷他命，被告說有，伊說
    伊過去找被告，伊到被告家附近，又再打第2 通電話給被告
    說伊到他家門口，伊去被告家是要向被告買毒品，伊到被告
    家，伊拿1,000 元給被告，被告找給他200 元，連同1 包愷
    他命給伊，伊就將那包愷他命放在身上，伊買好後一下下，
    大概過了5 分鐘左右，警察就進來了，警察到場時，伊與被
    告已經交易好了，警察在伊身上所查扣的200 元就是被告甫
    找給他的錢，警察在伊身上查扣的愷他命，是伊甫向被告購
    買的愷他命等語相符（見本院卷第122 、125 至126 頁），
    細酌甲○○所述被告販毒之情節具體詳細，且其所述毒品交
    易價金800 元、數量為愷他命1 包等情，亦核與當場查扣情
    節，即為警分別在被告皮包內扣得由甲○○所交付之仟元鈔
    票1 張、在甲○○身上扣得被告所交付如附表一編號二所示
    之愷他命1 包及佰元鈔票2 張等情相符（以證人甲○○交付
    被告1, 000元，扣除被告找回之200 元計算，甲○○交予被
    告之金錢為800 元，與其所述購買毒品價金800 元一情相符
    ），再觀諸甲○○所述向被告洽購毒品一節，亦核與本院依
    職權調閱被告所使用之門號0000000000號行動電話雙向通聯
    紀錄，顯示甲○○所使用之門號0000000000號行動電話確實
    於96年8 月23日20時17分33秒撥打至被告所使用之門號0000
    000000號行動電話，其後再於同日20時58分26秒撥打至被告
    所使用之上開門號等情相符，有卷附之門號0000000000號行
    動電話雙向通聯紀錄2 紙在卷可稽（見本院卷第56、57頁）
    ，佐以證人甲○○與被告間並無仇恨嫌隙，又經具結，自無
    甘冒偽證刑責虛詞構陷被告之理，是證人甲○○所述，自屬
    可信。此外，復有為警在甲○○身上起獲如附表一編號二所
    示之愷他命1 包、由被告所交付如附表四編號三所示之佰元
    鈔2 張，及在被告皮包內所起獲由甲○○交付之新臺幣仟元
    鈔1 張等物扣案可證，足認被告前揭於警詢中具任意性之自
    白核與事實相符，而屬可信。是被告販毒之情節，應堪認定
    。被告雖辯稱係因慶生而免費請甲○○施用云云，然此與其
    前揭警詢中具任意性之自白不符，所辯已難可採，且被告上
    開販毒予甲○○之情節，已據證人甲○○具體證述如前，且
    有前揭扣案之愷他命1 包、仟元鈔票1 張、佰元鈔票2 張可
    證，均如前述，衡情若被告僅係無償轉讓愷他命供甲○○施
    用，豈有同時又向其收取800 元之理；且以上開現金、毒品
    之交付幾近同時一情觀之，被告係先向甲○○收取1,000 元
    ，於找回20 0元同時再交付愷他命1 包予甲○○，顯係「一
    手交錢、一手交貨」之交易情形，足認該800 元乃係愷他命
    之對價，至為灼然；而本案係甲○○先以電話向被告洽購，
    旋至被告住處完成毒品交易一情，業據證人甲○○證述如前
    ，亦非被告因為慶生而主動邀約證人甲○○前來；況被告所
    交付甲○○之愷他命，係以1 包之完整包裝後，由甲○○收
    受放置於身上口袋內，若被告僅係因為慶生，而欲免費提供
    甲○○當場施用以慶祝生日，衡情亦應當場取出甲○○該次
    用毒所需之量，豈有加以包裝為1 包交予甲○○置妥於身上
    口袋內之理，是被告上開所辯，不可採信。被告雖又辯稱：
    是因為甲○○欠伊錢，伊才收取甲○○所交付伊的1,000 元
    云云，然此與其前揭警詢中具任意性之自白不符，且為證人
    甲○○所否認，並堅詞證稱：伊當天交付給被告1,000 元的
    用意是用來買毒品，不是還錢等語在卷（見本院卷第127 頁
    ），其所辯已難採信，況被告若係因甲○○清償債務而收取
    1,000 元，何以在案發之初，經警方質疑該現款為渠販毒價
    金時，對該筆現款並非販毒價金，而為甲○○他筆欠款之重
    要來源一節始終隻字未提？且被告所辯欠款情節稱：甲○○
    欠渠600 元云云，亦與被告收取甲○○之1,000 元後，僅找
    回200 元之數額不符，被告雖又再辯稱係因為伊身上只有20
    0 元可以找，所以先找甲○○200 元云云（見偵查卷第68頁
    ，本院卷第12 8頁），然斯時被告住處既有其他家人在家（
    見本院卷第12 8頁），被告大可向其家人調借，豈會在甲○○大老遠前來還款後，仍積欠甲○○區區200 元；況被告早
    在事先因甲○○撥打電話，而知甲○○將到場，豈會毫無準
    備之機？況被告所辯借款情節稱：因為之前我們一起出去唱
    歌，錢大家一起出，甲○○的錢不夠600 元，伊幫他出，後
    來甲○○拿1,000 元來還云云（見本院卷第128 頁），就其
    所稱共同消費唱歌之時間、地點、與何人共同消費及其消費
    數額如何，始終未能具體陳明，復未能舉證以供本院調查，
    是被告上開空言所辯，尚難採信。至辯護人雖另辯稱：丙○○也在場，卻未見被告販賣愷他命予甲○○，足認被告並無
    販賣愷他命予甲○○云云（見本院卷第116 頁），然證人丙○○於本院審理時乃係證稱：當天伊在被告房間內吃蛋糕，
    甲○○是在伊要吃蛋糕時才和被告進入房間，伊不知道甲○○向被告購毒等語（見本院卷第116 頁），甲○○既非始終
    在丙○○之視線範圍內，丙○○亦自承當時正在吸用愷他命
    、吃蛋糕等情節，其注意力是否及於甲○○與被告間之一舉
    一動，洵非無疑，且被告既已坦認交付如附表一編號二所示
    之愷他命1 包予甲○○，且同時收受甲○○所交付之仟元鈔
    票1 張，由被告找回200 元之事實，此毒品之交付及現金之
    同時往來情節亦經證人甲○○證述明確在卷，業如前述，是
    證人丙○○固證稱並不知道被告與甲○○有毒品交易，惟此
    節既無礙於上開毒品交付、現金往來事實之認定，即難據為
    有利被告之認定。
  ３查愷他命物稀價昂，不得擅自販賣，政府懸為禁令嚴加取締
    ，被告既自承己有施用愷他命毒品一情，被告對此自應知之
    甚稔，苟無利可圖，衡情應無甘冒被取締判處重罪之危險而
    從事第3 級毒品愷他命買賣之理；況被告於本院審理時自承
    扣案之愷他命伊是以每100 公克38,000元之代價購入等語（
    見本院卷第156 頁），而被告以平均每公克380 元之價格購
    入愷他命後，再將未及1 公克之愷他命，以800 元之代價販
    售予甲○○（所販售予甲○○之該包愷他命，驗前毛重0.92
    公克，包裝塑膠袋重0.25公克），則被告取得之價格，顯較
    其出售之價格低廉，已有從中賺取買賣差價牟利甚明，是被
    告販賣營利之意圖，亦可認定。
  ４綜上所述，被告所辯，核屬犯後卸責之詞，被告此部分犯行
    事證明確，亦堪認定。
三、按愷他命係業經公告列為毒品危害防制條例第2 條第2 項第
    3 款所列之第3 級毒品，禁止非法製造、運輸、販賣及轉讓
    。故核被告乙○○就事實欄一(一)所為，係犯毒品危害防制條
    例第8 條第3 項之轉讓第3 級毒品罪；就事實欄一(二)所為，
    係犯毒品危害防制條例第4 條第3 項販賣第3 級毒品罪；其
    因轉讓、販賣而持有第3 級毒品之低度行為，本應分別為其
    轉讓、販賣之高度行為所吸收，但因該持有之行為乃刑事法
    所不處罰，自毋庸另行論罪。次按毒品危害防制條例第8 條
    第6 項規定：「轉讓毒品達一定數量者，加重其刑至二分之
    一，其標準由行政院定之」，而依行政院於93年1 月7 日公
    布之轉讓持有毒品加重其刑之數量標準第2 條規定：「轉讓
    、持有毒品達一定數量者，加重其刑至二分之一，其標準如
    下：三、第三級毒品：淨重20公克以上。……前項所稱淨重
    ，指除去包裝後之毒品重量」。查被告轉讓如事實欄一(一)所
    載轉讓予丙○○之第3 級毒品，業經丙○○吸用，而未扣案
    ，無法測得實際重量，被告復供稱：96年8 月23日伊請丙○○施用的愷他命大概有1 克左右等語（見本院卷第119 頁）
    ，核與證人丙○○證稱：伊只有用2 、3 支而已等語相符，
    查本件無證據認定其數量已達毒品危害防制條例第8 條第6
    項規定數量程度，依罪疑唯輕之原則，應認未達上開法定數
    量，毋庸依該條加重其刑；被告所犯上開2 罪間，其犯意各
    別，行為互殊，應予分論併罰。爰審酌被告犯罪之動機、轉
    讓、販賣第3 級毒品愷他命之次數各1 次、價格，犯後僅坦
    承轉讓愷他命犯行，否認販賣犯行，併審酌其教育智識程度
    、生活狀況，並無犯罪前科紀錄，有臺灣高等法院被告前案
    紀錄表1 紙在卷可稽，素行尚佳等一切情狀，分別量處如主
    文所示之刑，並就所犯數罪合併定其應執行之刑。又
    本件被告所犯轉讓第3 級毒品愷他命犯行，其犯罪時間並非
    在96年4 月24日以前，不符中華民國96年罪犯減刑條例第2
    條第1 項第3 款之減刑規定，所犯販賣第3 級毒品罪，經宣
    告逾有期徒刑1 年6 月之刑，為同條例第3 條第1 項第7 款
    所定不予減刑之罪，均不得依前揭規定減其宣告刑。查毒品
    危害防制條例第19條第1 項所定「供犯罪所用或因犯罪所得
    之物」，係指犯第4 條至第9 條、第12條、第13條或第14條
    第1 項、第2 項之罪所用或所得之物，不包括毒品本身在內
    ，是尚不得援用此項規定為第3 、4 級毒品之沒收依據。再
    同條例對於查獲之製造、運輸、販賣、意圖販賣而持有、以
    非法方法使人施用、引誘他人施用及轉讓第3 、4 級毒品之
    沒收，並無特別規定，如其行為已構成犯罪，則該毒品即屬
    不受法律保護之違禁物，應回歸刑法之適用，依刑法第38條
    第1 項第1 款之規定沒收之，始為適法（最高法院96年度台
    上字第728 號判決參照），故是否屬應沒收之違禁物，應以
    其行為是否已構成犯罪而定。查扣案如附表一編號二所示之
    第3 級毒品愷他命1 包，含有第3 級毒品愷他命成分，有上
    開鑑定書附卷可參，係被告販賣第3 級毒品犯罪之毒品，揆
    諸前揭意旨，自係違禁物，應依刑法第38條第1 項第1 款規
    定，在被告所犯販賣第3 級毒品罪項下宣告沒收之。至於鑑
    驗中所費失之毒品，既已滅失，爰不再諭知沒收。上開愷他
    命外包裝袋1 只，有防止毒品愷他命裸露、逸出及潮濕之功
    用，並為便於分裝、攜帶毒品所用之物，係被告供上開犯罪
    所用之物，惟已販賣交付甲○○所有，業據證人甲○○證述
    在卷，既非被告所有，而外包裝袋可與愷他命毒品分離，並
    經鑑定機關就之與本件扣案之愷他命分別鑑定量重，有前引
    鑑定書可憑，足證與扣案之愷他命並無不可析離之關係，亦
    非違禁物，爰不為沒收之宣告。扣案如附表三編號一所示之
    電子磅秤1 臺，暨扣案門號0000000000號行動電話（不含SI
    M 卡，因行動電話門號SIM 卡，係使用者向電信業者申請租
    用而僅取得其使用權，並非申請使用者所有，僅就話機部分
    沒收，門號卡不得宣告沒收，此有最高法院92年度臺上字第
    6836號判決意旨可資參照），係被告所有，均係供犯本件販
    賣第3 級毒品所用之物，業經本院認定如前，爰依毒品危害
    防制條例第19條第1 項前段規定予以宣告沒收；又被告販毒
    所得之價金800 元，應依毒品危害防制條例第19條第1 項前
    段之規定，就扣案1,000 元中之800 元諭知沒收。扣案如附
    表二所示之盤子1 個，為被告所有供轉讓第3 級毒品罪所用
    ，業據被告供承在卷，應依刑法第38條第1 項第2 款規定沒
    收之。又扣案如附表一編號一所示之白色粉末、白色結晶物
    ，檢驗後亦含有第3 級毒品愷他命成分，固有前揭鑑定書在
    卷可稽，因此部分均尚未著手於販賣、轉讓第3 級毒品罪之
    實行，非已構成販賣、轉讓第3 級毒品犯罪之毒品，其單純
    持有愷他命復不構成犯罪，依前揭最高法院96年度台上字第
    728 號判決意旨，尚不能認屬本案應併予宣告沒收之違禁物
    ，而愷他命固係屬毒品危害防制條例第2 條第2 項第3 款所
    定之第3 級毒品，然按查獲之第1 、2 級毒品及專供製造或
    施用第1 、2 級毒品之器具，不問屬犯人與否，均沒收銷燬
    之；查獲之第3 、4 級毒品及製造或施用之器具，無正當理
    由而擅自持有者，均沒入銷燬之，毒品危害防制條例第18條
    第1 項定有明文，而該條對於第1 、2 級毒品使用「沒收」
    之用語，對於第3 、4 級毒品則以「沒入」之用語，足見二
    者處罰之種類及性質均不同，換言之，「沒收」為刑罰之種
    類及性質；「沒入」則屬行政罰之種類及性質，除法律另有
    特別規定，否則法院對於屬行政罰種類之處罰自無權為之，
    因此，經查獲無正當理由而擅自持有第3 、4 級毒品，僅能
    由查獲機關依行政處分之「沒入銷燬」程序處理，尚不得由
    司法裁判機關諭知「沒收銷燬」之刑事處分（毒品危害防制
    條例施行細則第11條之1 亦有規定可按）。參諸前揭法律規
    定，被告無正當理由而擅自持有扣案如附表一編號一所示之
    第3 級毒品愷他命，均應由查獲機關予以沒入銷燬之行政處
    分，法院並無逕予宣告沒收之職權，爰不另為沒收或沒收銷
    燬之宣告，此部分宜由查獲機關另行依法處理。至附表四所
    示之物，並無證據證明係被告所有供犯本件轉讓第3 級毒品
    罪、販賣第3 級毒品罪所用，亦非違禁物，爰不為沒收之宣
    告，附此敘明。
貳、無罪部分
一、公訴意旨略以：被告乙○○明知愷他命為毒品危害防制條例
    所列之第三級毒品，不得非法持有、販賣或轉讓，竟圖謀不
    法利益，基於販賣上開毒品之犯意，先於民國95年6 月15日
    及同年10月中旬，及96年7 月中旬，分別在桃園縣桃園市SK
    Y 舞廳內，以及桃園縣桃園市凱悅KTV 包廂內，均以每小包
    新臺幣（下同）800 元之代價，販賣第三級毒品愷他命予丙○○2 次；販賣第三級毒品愷他命予甲○○1 次，因認被告
    乙○○此部分另涉犯毒品危害防制條例第4 條第3 項之販賣
    第3 級毒品罪嫌云云。
二、按被告未經審判證明有罪確定前，推定其為無罪；犯罪事實
    應依證據認定之，無證據不得認定犯罪事實，刑事訴訟法第
    154 條定有明文。又檢察官就被告犯罪事實，應負舉證責任
    ，並指出證明之方法，刑事訴訟法第161 條第1 項亦有明文
    規定。因此，檢察官對於起訴之犯罪事實，應負提出證據及
    說服之實質舉證責任。再刑事訴訟法上所謂認定犯罪事實之
    證據，係指足以證明被告確有犯罪行為之積極證據而言，該
    項證據必須適合於被告犯罪事實之認定，始得採為斷罪之資
    料；如未能發現相當證據，或證據不足以證明，自不能以推
    測或擬制之方法，以為裁判基礎；而認定犯罪事實所憑之證
    據，無論係直接證據或間接證據，其為訴訟上之證明，須於
    通常一般人均不致有所懷疑，而得確信其為真實之程度者，
    始得據為有罪之認定，倘其證明尚未達到此一程度，而有合
    理之懷疑存在，本諸無罪推定原則，自應為被告無罪之諭知
    ，最高法院69年臺上字第4913號、40年臺上字第86號、76年
    臺上字第4986號分別著有判例可資參照。
三、公訴意旨認被告乙○○涉犯前揭販賣第3 級毒品愷他命犯行
    ，無非係以證人丙○○於偵查中及甲○○於警詢中之陳述、
    前揭內政部警政署刑事警察局鑑定書1 紙、扣案如附表一編
    號一所示第3 級毒品愷他命數量共計2 大包、8 中包等為其
    主要論據（見起訴書之記載，及本院卷第30頁公訴人於準備
    程序中所述）。
四、訊據被告矢口否認有公訴意旨所指前開3 次販賣第3 級毒品
    愷他命犯行，辯稱：SKY 舞廳早在95年6 月15日之前就停業
    ，伊不可能在95年6 月15日、95年10月中旬在SKY 舞廳內販
    賣愷他命予丙○○，伊也未曾在桃園市凱悅KTV 內販賣愷他
    命予甲○○等語（見本院卷第29頁）。經查：
  (一)公訴意旨以被告於95年6 月15日及同年10月中旬，先後在桃
    園縣桃園市SKY 舞廳內，販賣第3 級毒品愷他命予丙○○2
    次云云，固提出證人丙○○於偵查中及本院審理所述為據（
    證人丙○○之警詢陳述，經本院勘驗後，認未具有特別可信
    性之情狀存在，而認無證據能力，業如前述），然觀諸證人
    丙○○於偵查中、本院審理時所述情節渠僅證稱曾在SKY 舞
    廳內向被告購毒，是否在95年6 月15日及同年10月中旬有在
    SKY 舞廳內向被告購買愷他命伊則不記得等情（見偵查卷第
    85至88頁，本院卷第108 至120 頁），經本院向桃園縣政府
    函詢SKY 舞廳營業期間，其函覆以：SKY 舞廳早在95年4 月
    19日經主管機關桃園縣政府勒令該建築物停止使用，嗣於95
    年4 月20日、96年11月9 日2 次前往現場稽查，均未發現營
    業等情，有桃園縣政府96年11月15日府商輔字第0960384713
    號函1 紙在卷可稽（見本院卷第66頁），顯然SKY 舞廳早在
    95年4 月19日停止建築物之使用，已不得對外營業，則被告
    焉能在該舞廳業停業後之95年6 月15日、同年10月中旬，先
    後在舞廳內販賣愷他命予丙○○2 次，即非無疑。經公訴人
    當庭質問證人丙○○，何以警詢中稱有於95年6 月15日及同
    年10月中旬在SKY 舞廳內向被告購買愷他命一節，證人丙○○始坦稱：在警詢中說95年6 月15日及同年10月中旬這個時
    間，這是因為警察要伊講一個時間，不然伊不能走，所以伊
    就講這個時間，是因為警察一定要伊講出1 個月份才可以走
    ，伊就想說一個大概等語（見本院卷第107 至114 頁），則
    被告是否有公訴意旨所指於上開時、地販售愷他命予丙○○
    之犯行，顯非無疑。按刑事訴訟之審判，係採彈劾主義，亦
    即不告不理原則，法院對於被告之行為，應受審判之對象（
    範圍），乃指起訴書所記載之被告「犯罪事實」而言。起訴
    係一種訴訟上之請求，犯罪已經起訴，產生訴訟繫屬及訴訟
    關係，法院即有審判之權利及義務。是以若起訴書犯罪事實
    欄內，對此項行為已予以記載，即為法院應予審判之對象。
    審判之事實範圍，既以起訴之事實為範圍，起訴書所載犯罪
    事實既然涉及法院之審判範圍，及被告防禦辯護之訴訟基本
    權利，則起訴書所載犯罪事實當然必須特定，查起訴書明載
    本件起訴犯罪事實為被告於95年6 月15日、95年10月中旬在
    SKY 舞廳內先後2 次販賣第3 級毒品愷他命予丙○○，其起
    訴之犯罪事實即已特定在95年6 月15日、95年10月中旬犯罪
    時間之販毒犯行為其對象，被告及辯護人亦始終針對被告不
    可能在SKY 舞廳業已停業後之95年6 月15日、95年10月中旬
    ，在SKY 舞廳販售愷他命予丙○○一點加以防禦、辯護，固
    然證人丙○○另證稱在SKY 舞廳停業之95年4 月19日前某一
    時間，即查獲前1 、2 年，亦即94年9 月起其就讀振聲高中
    夜間部放學後之某2 天，曾在SKY 舞廳內先後2 次向被告購
    得愷他命（見本院卷第110 頁），惟渠亦證稱係於SKY 舞廳
    停業之前，顯見並非起訴書所特定之SKY 舞廳事實上業已停
    業後之95年6 月15日、95年10月中旬犯行，且證人丙○○所
    述購毒時間為94年9 月起至95年4 月19日前之某2 天，與本
    案起訴書所載95年6 月15日、95年10月中旬，時間上相差數
    月至1 年以上，不能因證人丙○○於審理時所述，即事後變
    更本件起訴書原已特定之犯罪事實，由95年6 月15日、95年
    10月中旬變更為94年9 月起至SKY 舞廳95年4 月19日停業前
    之某2 天，否則不僅有礙於被告防禦權利之行使，並且使法
    院應審究之審判範圍陷於不明之狀態，與刑事審判係採彈劾
    主義之不告不理基本原則顯有相悖，是證人丙○○所述94年
    9 月起至SKY 舞廳95年4 月19日停業前之某2 天，向被告購
    毒之情節，既非屬起訴事實之範圍，且與上開經論罪科刑（
    即事實欄一(二)所載犯行）之部分未有任何一罪關係，亦非起
    訴效力所及，本院自難審究。
  (二)公訴意旨另以被告乙○○於96年7 月中旬，在桃園縣桃園市
    凱悅KTV 包廂內，以每小包新臺幣（下同）800 元之代價，
    販賣第三級毒品K 他命予甲○○1 次之犯行云云，固提出證
    人甲○○於本院審理所述為據（證人甲○○之警詢陳述，業
    經本院以未能證明有特別可信性之情狀存在，而認無證據能
    力，業如前述），然觀諸證人甲○○於本院審理時所述情節
    ，係證稱曾在96年8 月15日在被告位於桃園縣桃園市鎮○街
    29 號 住處向被告購買愷他命，並未在起訴書所載之時間96
    年7 月中旬、或在桃園縣桃園市凱悅KTV 包廂內向被告購毒
    ，雖曾在96年7 月中旬在凱悅KTV 包廂內遇見而認識被告，
    然並未於斯時進行毒品之交易，而係經其後之電話聯繫，嗣
    於96年8 月15日始在被告住處進行毒品之交易等情（見本院
    卷第12 2頁），而縱依甲○○於警詢中所述情節：伊於96年
    7 月中旬左右在桃園市凱悅KTV 包廂內吸食愷他命，伊向被
    告購毒至為警查獲時止共2 次，除96年8 月23日為警查獲該
    次之外，另一次是在96年8 月15日晚上9 時許，在被告家，
    以一手交錢一手交貨方式交易等語（見偵查卷第28頁），亦
    查無任何證詞可以證明有公訴意旨所指被告於96年7 月中旬
    ，在桃園市凱悅KTV 包廂內以每小包800 元之代價，販賣第
    3 級毒品K 他命予甲○○1 次之犯行。而按檢察官代表國家
    提起公訴，依檢察一體原則，到庭實行公訴之檢察官如發現
    起訴書認事用法有明顯錯誤，固得本於自己確信之法律見解
    ，於論告時變更起訴之法條，或另為其他適當之主張。然刑
    事訴訟之審判，係採彈劾主義，亦即不告不理原則，法院對
    於被告之行為，應受審判之對象（範圍），乃指起訴書所記
    載之被告「犯罪事實」，若起訴書犯罪事實欄內，對此項行
    為已予以記載，即為法院應予審判之對象。審判之事實範圍
    ，既以起訴之事實（包括擴張之事實）為範圍，如事實已經
    起訴而未予裁判，自屬違背法令，此觀刑事訴訟法第379 條
    第12款規定自明。訴經提起後，於符合同法第265 條之規定
    ，固許檢察官得為訴之追加，但仍以舊訴之存在為前提；必
    要時，檢察官亦得依同法第269 條規定，以「撤回書」敘述
    理由請求撤回起訴；惟單一案件之事實，僅就一部分事實撤
    回起訴，基於審判不可分之關係，並不生撤回效力，而犯罪
    事實之一部減縮（即起訴事實大於判決事實），應分別情形
    於理由內為說明，刑事訴訟法對此尚無所謂擬制撤回起訴之
    規定。又本法亦無如民事訴訟法設有訴之變更之規定，得許
    檢察官就其所起訴之被告或犯罪事實加以變更，其聲請變更
    ，除係具有另一訴訟之情形，應分別辦理外，並不生訴訟法
    上之效力，法院自不受其拘束。司法審判實務中，到庭實行
    公訴之檢察官於其提出之「論告書」或於言詞辯論時所為之
    主張或陳述，常有與起訴書所載犯罪事實不盡相同之情形。
    於此，應先究明其論告時之所述，究屬訴之追加、撤回或變
    更範疇，抑或原本係屬於起訴效力所及之他部事實之擴張、
    或起訴事實之一部減縮，而異其處理方式（如屬後者事實之
    擴張、減縮，應僅在促使法院之注意，非屬訴訟上之請求）
    。除撤回起訴已生效力，其訴訟關係已不存在，法院無從加
    以裁判外，其他各種情形，法院自不得僅就檢察官論告時所
    陳述或主張之事實為裁判，而置原起訴事實於不顧，最高法
    院95年度台上字第2633號著有判決可資參照。查本件起訴書
    所載被告販賣愷他命之犯罪時間為96年7 月中旬，犯罪地點
    為「桃園市凱悅KTV 」，公訴人雖於審理中當庭「更正」起
    訴書所載犯罪時間「96年7 月中旬」為「96年8 月15日21時
    」，並更正犯罪地點「桃園縣桃園市凱悅KTV 包廂內」為「
    桃園縣桃園市鎮○街29號乙○○住處」（見本院卷第78、79
    頁），然起訴書所載之犯罪事實，既以犯罪時間、地點特定
    如上，則公訴人上開所為之「更正」，既非撤回原起訴書所
    載「被告於96年7 月中旬，在桃園縣桃園市凱悅KTV 包廂內
    ，以每小包新臺幣（下同）800 元之代價，販賣第三級毒品
    K 他命予甲○○1 次之犯行云云」該次犯行，亦未有追加起
    訴另次販賣第3 級毒品愷他命犯行之意旨，實則乃對於起訴
    犯罪事實之變更，揆諸前開判決意旨，其所為之「更正」自
    不生訴訟法上效力，本院自不受其拘束，且縱被告另有在96
    年8 月15日販賣第3 級毒品愷他命之犯行，惟與上開經論罪
    科刑（即事實欄一(二)所載犯行）之部分未有任何一罪關係，
    亦非起訴效力所及，本院仍不得予以審究。
  ３至於公訴人所舉內政部警政署刑事警察局鑑定書1 紙、扣案
    如附表一編號一所示之第3 級毒品愷他命數量共計2 大包、
    8 中包等證據，僅能證明為警在被告住處查扣大量毒品愷他
    命，惟均不足證明被告確有在95年6 月15日、95年10月中旬
    、96年7 月中旬分別販賣愷他命予甲○○、丙○○之犯行，
    公訴人所舉證據，既不足證明被告有起訴意旨所載此部分犯
    行，復查無其他積極確切之證據足資認定被告有此部分起訴
    之犯行，故不能證明被告此3 次犯罪。揆諸首開說明，此部
    分即應諭知被告無罪之判決。
  ４至被告是否另涉在96年8 月15日販賣第3 級毒品愷他命予甲○○之犯行，及在94年9 月至95年4 月19日前販賣第3 級毒
    品愷他命予丙○○2 次之犯行，宜另由檢察官另為適當處理
    。
據上論斷，依刑事訴訟法第299 條第1 項前段、第301 條第1 項
，毒品危害防制條例第4 條第3 項、第8 條第3 項、第19條第1
項，刑法第11條前段、第51條第5 款、第38條第1 項第1 款、第
2 款，判決如主文。
本案經檢察官翁春鈴到庭執行職務。
中　　華　　民　　國　　96　　年　　12　　月　　31　　日
                 刑事第九庭   審判長 法　官 游紅桃
                                     法  官 何燕蓉
                                     法  官 蘇琬能
上正本證明與原本無異。
如不服本判決，應於判決送達後10日內向本院提出上訴狀（應附
繕本），上訴於臺灣高等法院。
                                     書記官 許家慧
中　　華　　民　　國　　97　　年　　1 　　月　　7 　　日
附表一
┌──┬───────┬─────────────┬──┐
│編號│第3 級毒品愷他│數量                      │備註│
│    │命            │                          │    │
├──┼───────┼─────────────┼──┤
│ 一 │第3 級毒品愷他│經鑑定機關分別編號A1、A2、│    │
│    │命3大包       │A3；                      │    │
│    │              │1.編號A1：經檢視為白色粉末│    │
│    │              │  ，驗前毛重1.57公克，包裝│    │
│    │              │  塑膠袋重1.31公克，取0.10│    │
│    │              │  公克鑑析用罄，餘0.16公克│    │
│    │              │  ，檢出第3 級毒品愷他命成│    │
│    │              │  分。                    │    │
│    │              │2.編號A2、A3：A2內有8 小包│    │
│    │              │  ，經鑑定機關分別編號A2-1│    │
│    │              │  至A2-8，A3內有2 小包，經│    │
│    │              │  鑑定機關分別編號A3-1至  │    │
│    │              │  A3-2，其中：            │    │
│    │              │(1)A2-1至A2-7、A3-1：經檢視│    │
│    │              │  均為白色晶體，外觀型態均│    │
│    │              │  相似，驗前總毛重172.32公│    │
│    │              │  克，包裝塑膠袋總重約3.77│    │
│    │              │  公克，隨機抽取編號A2-1、│    │
│    │              │  A3-1鑑定，總淨重108.72公│    │
│    │              │  克，共取0.41公克鑑析用罄│    │
│    │              │  ，總餘108.31公克，均檢出│    │
│    │              │  第3 級毒品愷他命成分，隨│    │
│    │              │  機抽取編號A2-1，測得純度│    │
│    │              │  約99% 。推估抽測純度質，│    │
│    │              │  推估編號A2-1至A2-7、A3-1│    │
│    │              │  均含第3 級毒品愷他命之驗│    │
│    │              │  前總純質淨重約166.86公克│    │
│    │              │  。                      │    │
│    │              │(2)編號A2-8、A3-2：經檢視均│    │
│    │              │  為米白色晶體，驗前總毛重│    │
│    │              │  約99.26 公克，包裝塑膠袋│    │
│    │              │  總重約1.44公克，共取0.53│    │
│    │              │  公克鑑析用罄，總餘97.29 │    │
│    │              │  公克，均檢出第3 級毒品愷│    │
│    │              │  他命成分，隨機抽取編號  │    │
│    │              │  A2-8，測得純度約99％，依│    │
│    │              │  據抽測純度質，推估編號  │    │
│    │              │  A2-8、A3-2均含第3 級毒品│    │
│    │              │  愷他命之驗前總純質淨重約│    │
│    │              │  96.84公克。             │    │
├──┼───────┼─────────────┼──┤
│ 二 │第3 級毒品愷他│經檢視為白色晶體，驗前毛重│為警│
│    │命1小包       │0.92公克，包裝塑膠袋重0.25│於96│
│    │              │公克，取0.15克鑑定用罄，餘│年8 │
│    │              │0.52公克，檢出第3 級毒品愷│月23│
│    │              │他命成分                  │日在│
│    │              │                          │李訓│
│    │              │                          │銘身│
│    │              │                          │上起│
│    │              │                          │獲。│
└──┴───────┴─────────────┴──┘
附表二
┌──┬───────┬────┬───┐
│編號│物品名稱      │數量    │      │
├──┼───────┼────┼───┤
│    │盤子          │1個     │      │
└──┴───────┴────┴───┘
附表三
┌──┬───────┬────┬───┐
│編號│物品名稱      │數量    │      │
├──┼───────┼────┼───┤
│一  │電子磅秤      │1臺     │      │
├──┼───────┼────┼───┤
│二  │易利信廠牌之行│1支     │      │
│    │動電話        │        │      │
└──┴───────┴────┴───┘
附表四
┌──┬───────┬────┬───┐
│編號│物品名稱      │數量    │      │
├──┼───────┼────┼───┤
│一  │分裝袋        │143個   │      │
├──┼───────┼────┼───┤
│二  │吸管          │1支     │      │
├──┼───────┼────┼───┤
│三  │新臺幣貳佰元  │        │      │
└──┴───────┴────┴───┘
